臺灣高雄地方法院民事裁定　　　　　　　 96年度聲字第360號
聲　請　人　國泰世華商業銀行股份有限公司
法定代理人　甲○○
訴訟代理人　丙○○
相　對　人　乙○○
上列當事人間返還擔保金事件，本院裁定如下：
    主  文
本院民國八十八年度存字第六○九六號提存事件，聲請人所提存
之擔保金新臺幣貳拾萬元，准予返還。
    理  由
一、按訴訟終結後，供擔保人證明已定20日以上之期間，催告受
    擔保利益人行使權利而未行使者，或法院依供擔保人之聲請
    ，通知受擔保利益人於一定期間內行使權利並向法院為行使
    權利之證明而未證明者，法院應依其聲請，以裁定命返還提
    存物或保證書；此一有關訴訟費用擔保之規定，於其他依法
    令供訴訟上之擔保者準用之，民事訴訟法第104 條第1 項第
    3 款及第106 條前段分別定有明文。又民事訴訟法第104 條
    第1 項第3 款所規定之訴訟終結，應包括執行程序終結在內
    （最高法院85年度臺抗字第587 號裁定意旨參照）。
二、聲請意旨略以：聲請人前遵本院88年度全字第6293號假扣押
    裁定，為擔保假扣押之實施，曾提供新臺幣（下同）20萬元
    為擔保物，並經本院以88年度存字第6096號提存書提存在案
    。茲因假扣押之標的，業經聲請人以債權憑證聲請強制執行
    ，經拍定後分配終結，假扣押執行程序亦因而終結，聲請人
    並已聲請本院裁定通知相對人於一定期間內行使權利，並向
    本院為行使權利之證明，惟相對人逾期仍未行使，爰依法聲
    請准予發還提存物等語。
三、經查，聲請人前揭關於提存20萬元為假扣押之擔保，並於假
    扣押執行程序終結後，聲請本院通知相對人行使權利，迄今
    已逾20日仍未行使權利之主張，業據其提出本院88年度全字
    第6293號裁定、88年度存字第6096號提存書、國庫存款收款
    書、建物登記謄本、本院民事執行處95年5 月23日通知及分
    配表影本各1 份為證，並經本院依職權調取本院88年度執全
    字第4846號、94年度執字第41951 號、95年度雄金拍字第77
    號、88年度存字第6096號卷宗查核無訛。而本院於96年4 月
    12日，以96年度聲字第360 號裁定通知相對人應於裁定送達
    後20日內，就其因本院88年度執全字第4846號假扣押執行程
    序所受之損害，向聲請人行使權利，並向本院提出行使權利
    之證明，而該通知行使權利之裁定，已於96年4 月19日送達
    相對人，有本院96年度聲字第360 號裁定及送達證書各1 份
    附卷可稽。又依本院民事紀錄科查詢表4 紙之記載，聲請人
    與相對人間之訴訟事件，均發生於86年至93年間，本院裁定
    通知行使權利於96年4 月19日送達相對人迄今，尚無相對人
    對聲請人提起民事訴訟或聲請核發支付命令之情事，是相對
    人迄今未對聲請人行使權利一節，亦堪認定。從而，聲請人
    聲請返還擔保金，於法有據，應予准許。
四、依民事訴訟法第104 條第1 項第3 款、第106 條前段，裁定
    如主文。
中　　華　　民　　國　　96　　年　　5 　　月　　14　　日
                  民事第六庭  法　官  高增泓
上為正本係照原本作成。
如不服本裁定應於送達10日內向本院提出抗告狀，並繳納裁判費
新臺幣1,000元。
中　　華　　民　　國　　96　　年　　5 　　月　　14　　日
                              書記官　王芷鈴
